Inventaris van het archief van de Beroepscommissie Wet Autovervoer Goederen (BWAG) op grond van art. 54 WAG 1951 van het Ministerie van Verkeer en Waterstaat, 1954-1984
Nationaal Archief, Den Haag
- Adviseren van de minister inzake beroepen ingediend tegen beschikkingen van de voorzitter van de Commissie Vergunningen Goederenvervoer/Commissie Vervoervergunningen ( CVG/CVV)., 1955-1985; 1-1717
  - Tuyl's, Van, Internationale Transporten; BV te Gameren, 1978, 1462; stuk
  - Uden, G. van te Boekel, 1955, 1463; stuk
  - Unitrade BV te Zwanenburg. 1981-1983, 1464-1465; stuk
    - 1981, 1464; stuk
    - 1983, 1465; stuk
  - Utrecht, Chr. van te Hellouw, 1978, 1466; stuk
  - Uijtterhoeven, A.L. te Sas van Gent, 1955, 1467; stuk
  - Valkema, J.H.C. te Leens, 1981, 1468; stuk
  - Vedder, B.J. te Huissen, 1964, 1469; stuk
  - Veen en Zn., P. de; VOF te Hilversum, 1978, 1470; stuk
  - Veen en Compagnon, Van; VOF te Den Helder, 1967, 1471; stuk
  - Veen, J. van der te Oostwold, 1960, 1472; stuk
  - Veen, L.G. van te Emmer-Compascuum, 1956, 1473; stuk
  - Veenendaal, G.A. van te Lienden, 1967, 1474; stuk
  - Veen's, Geja van, Transportbedrijf BV te Ameterdam, 1976, 1475; stuk
  - Veenstra, J.G. te Groningen, 1966, 1476; stuk
  - Veer en Zn., M.K. van 't; Firma te Oudelande, 1955, 1477; stuk
  - Veerman, L.H. te Amsterdam, 1973, 1478; stuk
  - Vegten, J.H. van te Limmen, 1979, 1479; stuk
  - Velde, A. te Hoogeveen, 1959, 1480; stuk
  - Velde, P.G. van de te Zuidzande., 1481; stuk
  - Velders, J.J. te Geleen, 1966, 1482; stuk
  - Veldhorst, G.J.; VOF te Varsseveld, 1977, 1483; stuk
  - Veldhuisen, G. te Amsterdam, omslag, 1484
  - Veldhuizen, G.A. te Bloemendaal, 1955, 1485; stuk
  - Veldhuizen, H., Transport BV te Zaandam, 1981, 1486; stuk
  - Veldhuizen, A. van te Kootwijkerbroek, 1978, 1487; stuk
  - Veldt en Zn., Van der; VOF Expeditiebedrijf te Santpoort, 1978, 1488; stuk
  - Velo-Expresse te Hilversum, 1956, 1489; stuk
  - Vels Jr., R. Oostzaan, 1978, 1490; stuk
  - Vels, R. van te Apeloorn, 1959, 1491; stuk
  - Velthoven, B.G. te Nijmegen, 1982, 1492; stuk
  - Velthoven en Zn., B.A.; BV te Eck en Wiel, 1982, 1493; stuk
  - Velthoven, B.A. van te Rijswijk, 1959, 1494; stuk
  - Venlosche Internationale Expeditie Maatschappij NV te Venlo, 1960, 1495; stuk
  - Venrooy, H. van te Hedel, 1968, 1496; stuk
  - Verachtert, A. te Kerkdriel, 1958, 1497; stuk
  - Verbruggen, W. te Den Dungen, 1959, 1498; stuk
  - Verdonk, G. te Apeldoorn, 1963, 1499; stuk
  - Verenigd Transportbedrijf; VOF te Baflo tegen K.R. Danhof te Baflo, 1958, 1500; stuk
  - Verenigde Texelse Beurtdiensten BV te Den Burg, 1981, 1501; stuk
  - Verfaille en Zn., J.; Firma te Wieringen, 1955, 1502; stuk
  - Verhagen, C. te Almkerk, 1968, 1503; stuk
  - Verhagen, J.A.S. te West-Terschelling, 1956, 1504; stuk
  - Verheyen, G.A.F. te Breda, 1956, 1505; stuk
  - Verheyen-van Ulft, A.J.H.; handelend onder de naam P. Verheyen te Venlo, 1978, 1506; stuk
  - Verhoek, G., en P. Visser te Genemuiden. 1974, 1507-1508
    - WAG 1810., 1507; stuk
    - WAG 1811., 1508; stuk
  - Verhoeven, J. te Aarle-Rixtel, 1961, 1509; stuk
  - Verhoeven en Zn., J.P.J.; VOF te Noordwijk, 1965, 1510; stuk
  - Verhoog, J. te Zoeterwoude, 1980, 1511; stuk
  - Verkroost, B.A.C. te Nijmegen, 1956, 1512; stuk
  - Verlaan, G.T. te Aalsmeer. 1977-1979, 1513-1515
    - WAG 1898, 1977, 1513; stuk
    - WAG 2200, 1979, 1514; stuk
    - WAG 2201, 1979, 1515; stuk
  - Vermeer, J. te Rotterdam, 1956, 1516; stuk
  - Vermey, P.A. te Rotterdam, 1959, 1517; stuk
  - Verschelling en Zn., M.; Firma te Breskens. 1957-1958, 1518-1519
    - 1957, 1518; stuk
    - 1958, 1519; stuk
  - Verschelling en Zn., M.; VOF te Breskens tegen Beurtdienst J.J. de Smit te Breskens, 1959, 1520; stuk
  - Versendaal, J. te Oud- Beijerland tegen P.W. de Jong te Strijen, 1956, 1521; stuk
  - Verspui, G. te Hoornaar, 1959, 1522; stuk
  - Versteeg, G. te Hilversum, 1979, 1523; stuk
  - Versteeg, I.A. te Sprang, 1962, 1524; stuk
  - Versteeg, P. te Hedel, 1962, 1525; stuk
  - Versteeg en Zn., W.; Firma te Arnhem, 1968, 1526; stuk
  - Verstegen, M.G. te Grave, 1983, 1527; stuk
  - Verstraaten; VOF te Overloon tegen A. van Veghel te Overloon, 1960, 1528; stuk
  - Vervelde, H.J. te Winterswijk, 1961, 1529; stuk
  - Vervoer-Centrum Emmen BV te Emmen, 1981, 1530; stuk
  - Verwoert, W. te Opheusden, 1968, 1531; stuk
  - Vink en Zn., H.; Firma te Barneveld, 1956, 1532; stuk
  - Vis, A.; VOF en E. de Jong; VOF te Alpen aan den Rijn, 1961, 1533; stuk
  - Visscher, S. te Amsterdam, 1956, 1534; stuk
  - Visser's Expeditiebedrijf te Lioessens, 1967, 1535; stuk
  - Visser; Firma te Maasbracht, 1983, 1536; stuk
  - Visser, B., handelende onder de naam Alkmaarse Visser te Alkmaar, 1978, 1537; stuk
  - Visser en Zn., C. de; VOF te Hoek, 1977, 1538; stuk
  - Visser en Zn., Klaas te Anjum, 1967, 1539; stuk
  - Visser, Th., handelend onder de naam Firma B. Visser te Enkhuizen, 1957, 1540; stuk
  - Visser. T.J. te Hippolytushoef, 1957, 1541; stuk
  - Visser, W. te Bolsward, 1967, 1542; stuk
  - Vlastuin Transportbedrijf; VOF te Lunteren, 1976, 1543; stuk
  - Vleeshouwer en Compagnon; Firma te Gorredijk, 1955, 1544; stuk
  - Vleesvervoer Amsterdam (V.V.A.); Firma te Amsterdam, 1957, 1545; stuk
  - Vleuten, W.R.T.; VOF te Vleuten, 1984, 1546; stuk
  - Vliet en Zn., C. van der; VOF te Nieuwe Tonge, 1959, 1547; stuk
  - Vliet, H.W. van te Beusichem, 1978, 1548; stuk
  - Vliet, J.A. van, 1956, 1549; stuk
  - Vliet, T.J. van, handelend onder Transport- en Verhuisbedrijf J. van Gelederen te Amsterdam. 1978, 1550-1551
    - WAG 2001., 1550; stuk
    - WAG 2114., 1551; stuk
  - Vloet, Th. H. W. te Sint Anthonis, 1983, 1552; stuk
  - Vloten, Van; NV Autoverhuur-Inrichting te Amsterdam, 1957, 1553; stuk
  - Voerman's Verenigd Expeditiebedrijf NV te Mepel, 1962, 1554; stuk
  - Voet en Zn., Weduwe H. van der; VOF te Ede, 1960, 1555; stuk
  - Methorst, Gebroeders; VOF te Scherpenzeel, 1966, 1556; stuk
  - Vogels, P.J.F. en J.H. Vogels, 1969, 1557; stuk
  - Volkerink, Transportbedrijf; BV te Ommen, 1978, 1558; stuk
  - Volkers, S. te Sint Pancras, 1955, 1559; stuk
  - Vonk en Compagnon, Internationaal Transportbedrijf; BV te Lienden. 1978-1979, 1560-1562
    - WAG 2145 1978., 1560; stuk
    - WAG 2085 1979., 1561; stuk
    - WAG 2086 1979., 1562; stuk
  - Voorsluijs, C.J.J. te Woudenberg. 1979-1981, 1563-1564
    - 1979, 1563; stuk
    - 1981, 1564; stuk
  - Voorst, B. van te Amsterdam, 1979, 1565; stuk
  - Burgemeester en Wethouders van de gemeente Voorst te Twello, 1982, 1566; stuk
  - Voort's Handelskwekerijen, Van der; BV te Mijdrecht. 1977, 1567-1568
    - WAG 1935., 1567; stuk
    - WAG 1950., 1568; stuk
  - Vos; BV Verhuizingen en Internationale Transporten te Groningen en BV Mast en Zn. te Peizermade, 1978, 1569; stuk
  - Vos, A.W. te Doornenburg. 1978, 1570-1571
    - WAG 2017., 1570; stuk
    - WAG 2108., 1571; stuk
  - Vos, H. te Nieuwe Niedorp, 1974, 1572; stuk
  - Vos, H. te Heesch, 1962, 1573; stuk
  - Vos, Harry; Internationaal Transport BV te Oss. 1977-1980, 1574-1575
    - 1977, 1574; stuk
    - 1980, 1575; stuk
  - Vos, Joh.; Firma te Heiningen, 1955, 1576; stuk
  - Vos, Gebroeders C. en W.; Firma te Oude Tonge, 1959, 1577; stuk
  - Vos, W.J. te Naarden, 1975, 1578; stuk
  - Vos, J. te Zwartsluis tegen G. Kollen te Dedemsvaart, 1958, 1579; stuk
  - Vosmeyer, F.; VOF te Deventer, 1960, 1580; stuk
  - Vossenberg, W.A.F. te Hoensbroek, 1979, 1581; stuk
  - Vosters, W.J.L.G., handelend onder de naam Vosters Kraanverhuur te Bergeijk, 1982, 1582; stuk
  - Vredeveld, A. te Beilen, 1958, 1583; stuk
  - Vreman, B.J.G. te Varsseveld, 1971, 1584; stuk
  - Vreugd, W. de te Katwijk aan Zee, 1958, 1585; stuk
  - Vriend, P.Th.J.M. te Venhuizen, 1978, 1586; stuk
  - Vries, F. de te Zandeweer, 1967, 1587; stuk
  - Vries en Zn., G. de; Firma te Burum. 1967, 1588-1589
    - WAG 1539., 1588; stuk
    - WAG 1546., 1589; stuk
  - Vries, H. de te Noordwolde, 1973, 1590; stuk
  - Vries en Zn., M. de te Huizinge, 1967, 1591; stuk
  - Vries, P.J. de en P.W. Reen beide te Sneek, 1957, 1592; stuk
  - Vries en Zn., Sj. de; VOF te Munnekezijl, 1967, 1593; stuk
  - Vries, W.Th. de te Spierdijk, 1981, 1594; stuk
  - Vroomen, H.J. te Kerkrade, 1985, 1595; stuk
  - Vroonhoven, Jac. van; Firma te Eindhoven, 1957, 1596; stuk
  - Vroonhoven, Jac. van; Firma te Eindhoven tegen A. van Daal te Eindhoven. 1958, 1597-1598
    - WAG 868., 1597; stuk
    - WAG 869., 1598; stuk
  - Vrij, G. te Ulrum, 1967, 1599; stuk
  - Vuko BV; Expeditie te 's-Hertogenbosch, 1979, 1600; stuk
  - Vuuren, A. van te Waddinxveen, 1962, 1601; stuk
  - Vuuren, W. en A.; Firma te Culemborg, 1959, 1602; stuk
  - Waardt, J.P. de te Halfweg, 1956, 1603; stuk
  - Wachter-Nederveen, De, handelend onder de naam Unitrade BV te Zwanenburg, 1985, 1604; stuk
  - Wachter, S. de handelend onder de naam Transportonderneming F. van Klingeren te Amsterdam, 1966, 1605; stuk
  - Wal en Zoon, P.J. van den; Firma te Bergum, 1959, 1606; stuk
  - Wal, G. van der; Firma te Nieuwolda, 1969, 1607; stuk
  - Wal, V.d. en Tinga VOF te Deinum, 1967, 1608; stuk
  - Waninge Wzn., W. te Pesse, 1966, 1609; stuk
  - Warrenburg, L. van der te Helmond, 1959, 1610; stuk
  - Wasman, De; de Stichting te 's-Gravenhage, 1981, 1611; stuk
  - Wassink en Zn., Weduwe M.; VOF te Putten, 1983, 1612; stuk
  - Water, D.J. van de te Enspijk, 1957, 1613; stuk
  - Waterman, A. te Krabbendijke, 1959, 1614; stuk
  - WEB, Autosneldiensten NV te Groningen, 1959, 1615; stuk
  - Webode BV te Hedel, 1980, 1616; stuk
  - Weeber en Van Wijngaarden te Amsterdam, 1959, 1617; stuk
  - Weelden, A. van te Werkendam, 1958, 1618; stuk
  - Weerkamp, J.W. te Enschede, 1958, 1619; stuk
  - Weert, B.F., de; VOF te Amsterdam. 1956-1961, 1620-1622
    - 1956, 1620; stuk
    - 1959, 1621; stuk
    - 1961, 1622; stuk
  - Weert, H.J.A. van te Boxtel, 1980, 1623; stuk
  - Weert, v/h B.F. de; NV te Amsterdam, 1966, 1624; stuk
  - Weerts, G.J. te Enschede, 1959, 1625; stuk
  - Wees, P. van, Transportonderneming BV te Veendam, 1979, 1626; stuk
  - Weggemans, H. te Valthermond, 1966, 1627; stuk
  - Wegter en Zn., J.; Firma te Aduard, 1967, 1628; stuk
  - Weis, J., handelend onder de naam Firma G. Weis te Groningen, 1957, 1629; stuk
  - Wempe, F.G. te Limmen, 1978, 1630; stuk
  - Wennink Jr., H.J. te Hengelo, 1965, 1631; stuk
  - Werf en Zn., F. van der; Firma te Bakhuizen, 1959, 1632; stuk
  - Werven, W.J. van te Oldebroek. 1965, 1633-1634
    - WAG 1414., 1633; stuk
    - WAG 1448., 1634; stuk
  - Wesselaan, M.J. te Leiderdorp, 1965, 1635; stuk
  - Westbroek, J. te Driebergen, 1956, 1636; stuk
  - Westenend, G.W. ten te Oosterbeek, 1972, 1637; stuk
  - Westervaarder en Zn., P. te Veendam, 1969, 1638; stuk
  - Westerveld, G.Th. te Klein Bredenbroek, 1955, 1639; stuk
  - Wetering, N. van de te Nieuw Loosdrecht, 1979, 1640; stuk
  - Wetering, P.J. van de, handelend onder de naam Van de Wetering-Romme te Heesch, 1958, 1641; stuk
  - Wetro Internationaal Transport BV te Scherpenzeel, 1982, 1642; stuk
  - Wever, G. te Klazienaveen. 1956-1961, 1643-1644
    - 1956, 1643; stuk
    - 1961, 1644; stuk
  - 'Wiebajo' Vrachtvervoer; Firma, C.T. Hermans te Hontenisse, NV A. Meyer Zonen's te Terneuzen en J.F. de Bruijn te Hontenisse tegen Tieleman en Zn., A.J.; Firma te Hontenisse, 1959, 1645; stuk
  - Wiebenga, S. te Mildam, 1967, 1646; stuk
  - 'Wieke', 'De, Transportbedrijf; NV te Vriezenveen, 1972, 1647; stuk
  - Wieland, W.A. te Terneuzen. 1955-1959, 1648-1649
    - 1955, 1648; stuk
    - 1959, 1649; stuk
  - Wielen, H.C. van den te Vorstenbosch, 1965, 1650; stuk
  - Wier, K. van te Amstelveen, 1980, 1651; stuk
  - Wierda en Zn., J.W.; Firma te Hillegom, 1959, 1652; stuk
  - Wieren en Zn., Joh. van; Firma te Emmen, 1959, 1653; stuk
  - Wieringa en Zn., H.; VOF te Roodeschool, 1969, 1654; stuk
  - Wiggelaar, P.; VOF te Amsterdam, 1960, 1655; stuk
  - Wijk, Gebroeders van, Transportbedrijf; Firma te Doorn tegen Firma M.J. van Brenen en Zn, 1958, 1656; stuk
  - Wijnhorst en Zn., S. te Maasdijk, 1982, 1657; stuk
  - Wijnstekers Rotterdam BV; Containervervoer en Handelsonderneming te Schiedam, 1980, 1658; stuk
  - Wilde en Zn., M.; Firma te Loosduinen, 1956, 1659; stuk
  - Willard, J.G. te Bussum, 1956, 1660; stuk
  - Willard, L.A.P., handelend onder naam Willard Internationaal Transport te Apeldoorn, 1981, 1661; stuk
  - Willems, J.G. te Stein, 1958, 1662; stuk
  - Willemstein en Zn.; VOF te Barendrecht, 1976, 1663; stuk
  - Winde, J.C. te Klundert, 1962, 1664; stuk
  - Winkel; VOF Gebroeders te Houten, 1983, 1665; stuk
  - Wissink, W.J. te Terborg, 1962, 1666; stuk
  - Wit, C.H. de te Oosterhout, 1959, 1667; stuk
  - Wit, De; Grossierderij BV. te Reeuwijk, 1979, 1668; stuk
  - Wit, H.B. de, BV te Bergschenbroek, 1974, 1669; stuk
  - Wit, J. de te Beerta, 1958, 1670; stuk
  - Witteman, H.H. te Sassenheim, 1967, 1671; stuk
  - Wittenberg, W.J.F. te Andelst, 1972, 1672; stuk
  - Woelinga en Uiterdijk, 'Combinatie De Walden', te Wouterwoude, 1967, 1673; stuk
  - Wokke, S.P.; Transport BV te Alkmaar, 1978, 1674; stuk
  - Wolfenbuttel, F.J, 1956, 1675; stuk
  - Wolfswinkel, A. van te Doorn, 1969, 1676; stuk
  - Woltering, J.J. te Vorden tegen H.J. Kempers, handelend onder de naam 'De Grenskoerier' te Aalten, 1960, 1677; stuk
  - Woltering en Zn., J.J. te Vorden, 1978, 1678; stuk
  - Wolters, A. te Wilp. 1958-1971, 1679-1681
    - 1958, 1679; stuk
    - 1961, 1680; stuk
    - 1971, 1681; stuk
  - Wolters, H.J. te Groenlo, 1967, 1682; stuk
  - Wolters, W.J.C. te Best, 1978, 1683; stuk
  - Wolthuizen en Hoekstra; Firma te Oudega, 1959, 1684; stuk
  - Wouts, H.C. te Amsterdam, 1977, 1685; stuk
  - Wulp en Compagnon; Commanditaire Vennootschap te West-Terschelling, 1970, 1686; stuk
  - Wijers Internationaal Transportbedrijf BV te Nijmegen, 1980, 1687; stuk
  - Wijk, J.W. van te Nijmegen, 1978, 1688; stuk
  - Wijk, W. en C. van; Firma te Nijmegen, 1958, 1689; stuk
  - Wijngaarden, H.G. van, handelende onder de naam Firma H. van Wijngaarden en Zn. te Zaandam nr. GNh.2151/V 2-Od.1308. 1978, 1690-1691
    - WAG 2175., 1690; stuk
    - WAG 2176., 1691; stuk
  - Wijngaarden, W. van te Sliedrecht, 1955, 1692; stuk
  - Wijnhorst en Zn., S., Handelsonderneming en Recycling Service BV te Maasdijk, 1982, 1693; stuk
  - Wijnhorst en Zn., S., BV te Maasdijk, 1980, 1694; stuk
  - IJ; VOF Gebroeders, en W. Engelsman beide te Steenwijk, 1977, 1695; stuk
  - Yildiz, H.H., handelend onder de naam Sel Transport te Rotterdam, 1983, 1696; stuk
  - 'Zand- en Grintzuigbedrijf'; BV Emmen, 1978, 1697; stuk
  - Zanten, Gebroeders van; VOF te Beusichem, 1963, 1698; stuk
  - Zee en Compagnon, H.; Firma te Heukelum, 1956, 1699; stuk
  - Zee, R. van de te Midlum, 1985, 1700; stuk
  - Zeegers, Gebroeders; Firma te Roermond, 1958, 1701; stuk
  - Zeeland, Gebroeders J. en L. van; VOF te Kerkdriel en B. de Koning te Ammerzoden, 1973, 1702; stuk
  - Zeeuwsche Internationale Transport Onderneming; NV te Vlissingen. 1977, 1703-1704
    - WAG 1951., 1703; stuk
    - WAG 1953., 1704; stuk
  - Zeeuws-Vlaamsche Tramweg Maatschappij NV te Terneuzen, 1957, 1705; stuk
  - Zeist, Van; NV. Vervoersbedrijf te Wenum, 1972, 1706; stuk
  - Zelst, J.H.M. van te Oirschot, 1981, 1707; stuk
  - Zelst, Gebroeders van; Firma te Sprang-Capelle, 1955, 1708; stuk
  - Zevenbergen, L.A. van, handelende onder de naam Expeditie Zevenbergen te Barneveld, 1978, 1709; stuk
  - Burgemeester van Zevenhuizen en de Firma H. en B. de Koning te Zevenhuizen, 1962, 1710; stuk
  - Zingstra, H. te Assen, 1956, 1711; stuk
  - Zuidam en Zn., J.A.; Firma te IJmuiden, 1957, 1712; stuk
  - Zuidam, W. te Utrecht, 1957, 1713; stuk
  - Zwart, Gebroeders te Zaandam. 1965-1977, 1714-1715
    - 1965, 1714; stuk
    - 1977, 1715; stuk
  - Zwart, Gebroeders, BV te Zaandam en Beers Expeditie BV te Winkel, 1981, 1716; stuk
  - Zijp, Th., handelend onder de naam Transportbedrijf Dick Zijp te Zuid Scharwoude, 1978, 1717; stuk